臺灣高等法院刑事判決
110年度上易字第1601號
上  訴  人  
即  被  告  林伯原



上列上訴人即被告因竊盜案件，不服臺灣桃園地方法院110年度
易字第567號，中華民國110年8月13日第一審判決（起訴案號：
臺灣桃園地方檢察署110年度偵字第15701、15734、15740、1959
1號），提起上訴，本院判決如下：
    主      文
上訴駁回。               
    事實及理由
一、審理範圍　
　㈠按民國110年6月16日修正公布、同月18日施行之刑事訴訟法
    第348條規定：「上訴得對於判決之一部為之。對於判決之
    一部上訴者，其有關係之部分，視為亦已上訴。但有關係之
    部分為無罪、免訴或不受理者，不在此限。上訴得明示僅就
    判決之刑、沒收或保安處分一部為之。」次按同日修正公布
    、施行之刑事訴訟法施行法第7條之13規定：「中華民國110
    年5月31日修正通過之刑事訴訟法施行前，已繫屬於各級法
    院之案件，於施行後仍適用修正前刑事訴訟法第348條規定
    ；已終結或已繫屬於各級法院而未終結之案件，於施行後提
    起再審或非常上訴者，亦同。」其中所稱「已繫屬於各級法
    院」，與「已繫屬於法院」之意義，未盡相同。前者有區分
    係屬於各個不同審級法院之意思，而後者則單純僅指繫屬於
    法院而言。而各審級法院繫屬案件及審理程序均具有高度可
    分性及獨立性，在原審級判決終結前，刑事訴訟法既已修正
    施行，當事人自應依據新修正關於上訴範圍之規定提起上訴
    ，此種釐定方式既不影響當事人之期待利益與訴訟防禦權，
    亦無違程序一貫性原則。故於原審級案件終結後提起上訴時
    ，自應以其提起各個不同審級上訴時，刑事訴訟法第348條
    是否已經修正施行，作為究應適用新法或舊法決定其上訴範
    圍之時點依據(最高法院110年度台上字第4894號判決意旨參
    照)。查本案係於上開規定修正施行後之110年10月6日始繫
    屬於本院，有原審法院110年9月29日桃院增刑彥110易567字
    第1100018950號函暨其上本院收文戳章附卷可考（見本院卷
    第3頁），是本案上訴之效力及其範圍，應依現行刑事訴訟
    法第348條規定判斷。查本件檢察官就起訴書犯罪事實欄一㈤
    所載上訴人即被告乙○○竊取告訴人戊○○所有之密錄器1臺部
    分，認被告涉有刑法第321條第1項第2款之加重竊盜罪嫌，
    經原審審理後，就此部分不另為無罪之諭知（見原判決第5
    頁第27行至第7頁第13行），本案僅被告提起上訴，檢察官
    並未提起上訴，依現行刑事訴訟法第348條規定，原判決關
    於此部分之不另為無罪諭知部分，自非被告上訴範圍，合先
    敘明。
　㈡另被告於本院審理時陳稱：伊只針對原判決附表編號3至9所
    示部分（即起訴書犯罪事實欄一、㈢至㈣、㈤關於竊取告訴人
    丁○○、丙○○、壬○○財物部分、㈥至㈧所載部分）提起上訴，對
    於原判決附表編號1、2部分（即起訴書犯罪事實欄一、㈠、㈡
    所載部分）沒有要上訴等語明確（見本院卷第160至161頁）
    ，復有撤回上訴聲請書1紙附卷可查（見本院卷第171頁）。
    從而，本件原判決關於附表編號1、2部分業經判決確定，本
    院審理範圍則係原判決如附表編號3至9部分。
二、經本院審理結果，認第一審以被告如原判決附表編號3、4、
    6、7犯行，分別係犯刑法第321條第1項第2款之踰越安全設
    備竊盜罪，共4罪，各判處有期徒刑7月、8月、10月、8月，
    並就未扣案之原判決附表編號3、4、6所示各次犯罪所得新
    臺幣（下同）3,246元、7,010元、5萬4,694元均諭知沒收及
    追徵；如原判決附表編號5、9犯行，分別係犯刑法第321條
    第1項第2款、第2項之踰越安全設備竊盜未遂罪，共2罪，各
    判處有期徒刑5月、4月，並諭知易科罰金折算之標準為1,00
    0元折算1日；如原判決附表編號8犯行，係犯刑法第320條第
    1項之竊盜罪，判處有期徒刑3月，並諭知易科罰金折算之標
    準為1,000元折算1日，認事用法、量刑及沒收之諭知均無不
    當，應予維持，並引用第一審判決書記載之事實、證據及理
    由（如附件一）。
三、被告上訴意旨略以：就原判決附表編號3、4部分，應論以一
    罪，但原判決卻數罪併罰。原判決附表編號3至9部分之量刑
    過重，且附表編號8部分與附表編號1部分犯罪類型相同，附
    表編號1僅量處拘役20日，附表編號8卻量處有期徒刑3月，
    量刑比例失衡、過重云云。　
四、本院查：
　㈠按所謂接續犯，係指基於單一之犯意，以數個舉動接續進行
    ，而侵害同一法益，在時間及空間上有密切關係，依一般社
    會健全觀念，難以強行分開，在刑法評價上，以視為數個舉
    動之接續實行，合為包括之一行為予以評價較為合理，於此
    情形，始得依接續犯關係論以包括一罪，否則仍應依其犯罪
    具體情節，分別依想像競合關係從一重處斷，或依數罪併罰
    之例予以分論併罰（最高法院109年度台上字第2336號判決
    意旨參照）。查被告如原判決附表編號3、4所示踰越安全設
    備竊盜犯行之犯罪時間，分別為110年4月15日凌晨5時25分
    許、同日凌晨5時58分許，各次犯罪時間顯有間隔；另原判
    決附表編號3、4所示之犯罪地點分別為德龍國小6年甲班、6
    年乙班教室，此2班教室以牆壁分隔，乃分屬2獨立之上課空
    間，並各自有不同之出入口，此有現場監視錄影器翻拍照片
    1份在卷可參（見臺灣桃園地方檢察署110年度偵字第15740
    號偵查卷《下稱偵15740號卷》第169至179頁），可見被告如
    原判決附表編號3、4所示犯行之犯罪地點，在空間上顯非同
    一。再參以上開監視錄影器翻拍照片，被告係翻越德龍國小
    之圍牆而踰越安全設備，並攀爬6年甲班窗戶入內竊取財物
    後，走出6年甲班，再走至6年乙班走廊外觀察、探望6年乙
    班內部物品及周遭環境後，即自6年乙班教室後門入內行竊
    財物，行竊完畢再自6年乙班前門離去（見偵15740號卷第17
    6頁反面至第179頁），堪認被告當清楚知悉德龍國小6年甲
    班、乙班分屬2不同班級，且各竊取之財物分別屬於各該6年
    甲班、乙班不同被害人所有，而屬侵害不同被害人之財產法
    益乙節甚明，是依上說明，原判決附表編號3、4所示犯行自
    不得合為包括之一行為予以評價，而應予以數罪併罰。原審
    同此見解，業於原判決理由欄說明被告如附表編號3、4所示
    犯行應予分論併罰之理由（見原判決第4頁第15至25行）甚
    詳，被告猶執此上訴，並非可採。
　㈡再按刑事審判旨在實現刑罰權之分配的正義，故法院對有罪
    被告之科刑，應符合罪刑相當之原則，使輕重得宜，罰當其
    罪，以契合社會之法律感情，此所以刑法第57條明定科刑時
    應審酌一切情狀，尤應注意該條所列10款事項以為科刑輕重
    之標準，俾使法院就個案之量刑，能斟酌至當。而量刑輕重
    係屬事實審法院得依職權自由裁量之事項，苟已斟酌刑法第
    57條各款所列情狀而未逾越法定刑度，不得遽指為違法（最
    高法院72年台上字第6696號判例參照）。查原判決關於科刑
    之部分，已審酌刑法第57條各款規定之情狀（詳如原判決理
    由欄三㈣所載，見原判決第4頁第28行至第5頁第5行），於法
    定刑度之內，就被告如原判決附表編號3至9所示犯行予以斟
    酌量定，客觀上並無明顯濫權或失之過重之情形，亦未違反
    比例原則，核無違法或不當。至被告指原判決附表編號1（
    處拘役20日）、8（處有期徒刑3月）所示科刑差異部分，觀
    諸被告如原判決附表編號1、8所示犯行，固皆為開啟被害人
    未上鎖之自用小客車車門而進入車內行竊，然附表編號1所
    示被告竊得財物僅為硬幣50元而已，惟附表編號8所示竊得
    財物，乃屬得以被害人名義簽帳、消費使用之信用卡1張，
    及可作為被害人個人身分、信用證明之健保卡4張等物，倘
    前開失竊之信用卡、健保卡遭不法使用，不僅紊亂社會交易
    秩序，甚添增被害人信用卡遭盜刷而負擔龐大金融債務之重
    大風險，可見被告就原判決附表編號1、8所示犯行犯罪所生
    危險或損害顯然輕重有別，判若雲泥，是以原判決就被告附
    表編號1、8所示犯行所竊財物價值高低予以衡酌後（見原判
    決第4頁第31行）而為上開各別科刑，乃與被告之罪責相當
    ，並無量刑輕重失衡，或顯然過重情形，核屬原審法院量刑
    職權之適法行使，縱與被告主觀上之期待仍有所落差，仍難
    指其有何不當或違法，故被告上訴指摘原審此部分之量刑失
    衡云云，亦非可採。
　㈢綜上所述，被告提起本件上訴，無非徒憑己意，漫指原審未
    依接續犯論以一罪為不當，並就原審之量刑反覆爭執，並未
    再有其他舉證為憑，為無理由，應予駁回。　
據上論斷，應依刑事訴訟法第373條、第368條，判決如主文。　
本案經檢察官雷金書提起公訴，被告提起上訴，檢察官鄭堤升到
庭執行職務。
中　　華　　民　　國　　110 　年　　12　　月　　30　　日
                  刑事第二十一庭審判長法　官  林怡秀
                                      法　官  劉元斐
                                      法　官  蔡羽玄
以上正本證明與原本無異。
不得上訴。
                                      書記官  陳語嫣
中　　華　　民　　國　　110 　年　　12　　月　　30　　日
附錄本判決論罪科刑法條全文：
中華民國刑法第320條
意圖為自己或第三人不法之所有，而竊取他人之動產者，為竊盜
罪，處5年以下有期徒刑、拘役或50萬元以下罰金。
意圖為自己或第三人不法之利益，而竊佔他人之不動產者，依前
項之規定處斷。
前二項之未遂犯罰之。

中華民國刑法第321條
犯前條第1項、第2項之罪而有下列情形之一者，處6月以上5年以
下有期徒刑，得併科50萬元以下罰金：
一、侵入住宅或有人居住之建築物、船艦或隱匿其內而犯之。
二、毀越門窗、牆垣或其他安全設備而犯之。
三、攜帶兇器而犯之。
四、結夥三人以上而犯之。
五、乘火災、水災或其他災害之際而犯之。
六、在車站、港埠、航空站或其他供水、陸、空公眾運輸之舟、
    車、航空機內而犯之。
前項之未遂犯罰之。
中華民國刑法第354條
毀棄、損壞前二條以外之他人之物或致令不堪用，足以生損害於
公眾或他人者，處2年以下有期徒刑、拘役或1萬5千元以下罰金
。

附件一
臺灣桃園地方法院刑事判決
                                      110年度易字第567號
公　訴　人　臺灣桃園地方檢察署檢察官 
被　　　告　乙○○　男　（民國00年0月00日生）
                    身分證統一編號：Z000000000號
                    住○○市○鎮區○○街00巷0號
                    
上列被告因竊盜案件，經檢察官提起公訴（110 年度偵字第1570
1 號、第15734 號、第15740 號、第19591 號），本院判決如下
：
    主  文
乙○○犯如附表所示之罪，各處如附表「罪名及宣告刑」欄所示
之刑（含主刑及沒收）。附表編號1 、2 所示之刑，應執行拘役
肆拾日，如易科罰金，以新臺幣壹仟元折算壹日；附表編號5 、
8 、9 所示之刑，應執行有期徒刑捌月，如易科罰金，以新臺幣
壹仟元折算壹日；附表編號3 、4 、6 、7 所示之刑，應執行有
期徒刑壹年肆月。
    事  實
一、乙○○意圖為自己不法之所有，基於竊盜之犯意，分別於如附
    表所示之時間、地點，以附表所示之方式，竊取如附表所示
    之物得手。嗣於110 年4 月21日上午1 時43分許，騎乘車牌
    號碼000-000 號普通重型機車行經桃園市龍潭區中正路三林
    段為警攔查，並扣得其所竊取如附表編號6 至8 所示之物〔
    不含附表編號6 所示之新臺幣（下同）5 萬4,694 元〕，復
    於同年月24日經警搜索而扣得運動鞋2 雙。
二、案經庚○○、丁○○、丙○○、壬○○訴由桃園市政府警察局龍潭分
    局報告臺灣桃園地方檢察署檢察官偵查起訴。
    理  由
一、證據能力本判決下述引用被告乙○○以外之人於審判外之陳述
    ，檢察官、被告於本院審理時對於該等證據能力均不爭執，
    且迄於言詞辯論終結前亦未聲明異議，本院審酌上開證據資
    料作成時之情況，尚無違法不當及證明力明顯過低之瑕疵，
    以之作為證據應屬適當，依刑事訴訟法第159 條之5 規定，
    均有證據能力。
二、事實認定
  ㈠附表編號1、3至9部分上開附表編號1 、3 至9 之犯罪事實，
    業據被告於本院訊問、準備程序及審理時坦承不諱（見本院
    易卷第39至45、250至253 、315 頁），且有證人即被害人
    己○○、癸○○、辛○○、甲○○、鄒懷瑢於警詢時；證人即告訴人
    庚○○、丁○○、丙○○、壬○○於警詢時；證人即龍源國小保全人
    員魏宇暘於警詢時證述明確（見偵字第15701 號卷第47至48
    、51至52頁，偵字第15740 號卷第63至67、69至73、75至76
    、79至81、83至85、87至89頁），並有桃園市政府警察局龍
    潭分局110 年4 月17日搜索扣押筆錄、扣押物品收據證明書
    、扣押物品目錄表1 份、監視器畫面翻拍暨現場照片10張、
    桃園市政府警察局龍潭分局110 年4 月24日搜索扣押筆錄、
    扣押物品收據證明書、扣押物品目錄表1 份、扣案之運動鞋
    照片8 張、桃園市政府警察局龍潭分局110 年4 月21日搜索
    扣押筆錄、扣押物品收據證明書、扣押物品目錄表4 份、新
    光保全服務報告書1 紙、新天地社區地下停車場之監視器畫
    面翻拍暨現場照片15張、德龍國小之監視器畫面暨Google m
    ap畫面翻拍照片26張、石門國小之監視器畫面翻拍照片26張
    、彩虹園地安親班之監視器畫面翻拍照片7 張、甲○○住宅前
    之監視器畫面翻拍照片2 張、監視器暨警員密錄器畫面翻拍
    照片24張、採證照片16張、石門國小學務處遭竊明細及拾金
    不昧紀錄簿、德龍國小遭竊班級損失財物犯案時間筆記各1
    份、監視器暨警員密錄器畫面翻拍照片6 張等在卷可證（見
    偵字第15701 號卷第53至59、63至67頁，偵字第15740 號卷
    第91至97、99至113 、117 至127 、131 至141 、145 至15
    5 、159 、161 至181 、183 至195 、197 至201 、203 至
    222 、341 、343 至347 頁，他字第2964號卷第115 、155
    至157 頁），足認被告上開任意性之自白與事實相符，核屬
    可信。本案事證明確，被告前揭犯行均堪認定，俱應依法論
    科。
  ㈡附表編號2部分訊據被告固不否認於於110 年2 月14日晚間11
    時35分許，在桃園市龍潭區龍平路563 巷新天地社區地下停
    車場，見被害人子○○所有之車牌號碼00-0000 號自用小客車
    車門未上鎖，徒手開啟車門入內之事實，然矢口否認有何竊
    盜犯行，辯稱：我確實有進入車內，但我是單純進去休息，
    我沒有拿美工刀1 把、礦泉水1 瓶及27元硬幣等語（見本院
    易卷第40至
    41、251 、315 頁）。經查：
  ⒈被害人子○○所有之車牌號碼00-0000 號自用小客車，於110 
    年2 月14日晚間11時35分許，在桃園市龍潭區龍平路563巷
    新天地社區地下停車場，遭人徒手開啟車門入內竊取美工刀
    1 把、礦泉水1 瓶及27元硬幣之事實，經證人即被害人子○○
    、證人即新天地社區保全人員林淵茂於警詢時證述明確（見
    偵字第15734 號卷第29至30、45至47頁），而被告於上開自
    用小客車遭竊之際，確實有徒手開啟上開自用小客車入內並
    停留等情，為被告供承在卷（見本院易卷第40至41頁），並
    有監視器畫面翻拍及現場照片10張等在卷可參（見偵字第15
    734 號卷第57至61頁），是此部分事實，首堪認定。
  ⒉被告於本院訊問時辯稱：我進入上開自用小客車休息，單純
    進去休息等語（見本院易卷第40至41頁）；然其於警詢時辯
    稱：我前往新天地社區找朋友，因為無聊就前往地下室查看
    有無車輛未上鎖，進入上開自用小客車後，因為好奇有翻找
    物品等語（偵字第15734 號第頁9 至11頁），是被告所辯反
    覆不一。況依被告於本院訊問時供述：我是騎車進去新天地
    社區，當時有朋友住在那裡等語（見本院易卷第40至41頁）
    ，及證人梁羽姍於警詢時證稱：110 年2 月14日我前往新天
    地社區朋友家，看到被告坐在屋內等語（見偵字第15734 號
    第頁37至39頁），可知被告於案發之際，有友人居處在新天
    地社區，被告縱有休憩需求，自可在友人居處休憩，甚可逕
    行返家，焉需大費周章前往友人居處之地下室，尋找得以進
    入之自用小客車做為休息處所，此顯與常情相悖，故被告應
    係基於竊盜之故意進入上開自用小客車，而車內之美工刀1
    把、礦泉水1 瓶及27元硬幣，確實為被告竊取乙節，應可認
    定。被告前揭所辯，均屬卸責之詞，並無可採。
  ⒊綜上所述，此部分事證明確，被告上開犯行已堪認定，應依
    法論科。
三、論罪科刑
  ㈠核被告附表編號1 、2 、8 所為，係犯刑法第320 條第1 項
    之竊盜罪；附表編號3 、4 、6 、7 所為，係犯刑法第321
    條第1 項第2 款之踰越安全設備竊盜罪；附表編號5 、9 所
    為，係犯刑法第321 條第1 項第2 款、第2 項之踰越安全設
    備竊盜未遂罪。
  ㈡被告於附表編號6 部分，在石門國小內竊取如附表編號6 所
    示之物，係基於單一之竊盜犯意，出於同一犯罪計畫，於密
    切接近之時、地，接續為數個竊盜行為，應論以接續犯一罪
    。被告所犯附表編號1 至9 之犯行，犯意各別、行為互殊，
    應分論併罰。公訴意旨雖認被告附表編號3 、4 所為，為一
    竊盜行為論以單純一罪等語，然被告係先後於德龍國小之六
    年甲班、六年乙班竊取財物，而上開教室各有獨立之出入口
    ，被告自外觀應可得知教室內之財物分屬不同之人所有，是
    被告先進入六年甲班竊取得手後，復進入六年乙班竊取，顯
    然犯意各別，為數個竊盜行為，上開公訴意旨容有誤會，併
    予說明。
  ㈢被告於附表編號5 、9 之犯行，已著手實施竊盜，然未得逞
    ，為未遂犯，爰依刑法第25條第2 項規定減輕其刑。
  ㈣爰以行為人責任為基礎，審酌被告不思以合法途徑獲取財物
    ，竟以踰越安全設備及徒手之方式恣意竊取財物，對他人財
    產安全已生危害，應嚴厲非難；兼衡被告犯罪動機、目的、
    手段及所竊財物價值高低，暨其犯後態度及自述：高中畢業
    ，尚無穩定工作，因剛出監求職不順才犯下本案，經濟狀況
    勉持等語（見本院易卷第315 頁）之智識程度、家庭經濟及
    生活狀況等一切情狀，分別量處如主文所示之刑，再就其得
    易科與不得易科之刑，分別定其應執行之刑，並就其得易科
    罰金之刑，均依其職業、身分及經濟狀況，諭知其折算標準
    ，以示懲儆。
四、沒收
  ㈠按犯罪所得，屬於犯罪行為人者，沒收之，於全部或一部不
    能沒收或不宜執行沒收時，追徵其價額。犯罪所得已實際合
    法發還被害人者，不予宣告沒收或追徵。刑法第38條之1 第
    1 項前段、第3項、第5項定有明文。查：
  ⒈被告竊得如附表編號1 至4 所示之物及附表編號6 所示之5萬
    4,694 元，均未扣案，爰依刑法第38條之1 第1 項前段、第
    3 項規定宣告沒收，於全部或一部不能沒收或不宜執行沒收
    時，追徵其價額。
  ⒉被告竊得如附表編號6 至8 所示之物，除附表編號6 所示之5
     萬4,694 元外，均已由如附表所示之告訴人、被害人領回
    ，此有卷附告訴人丁○○、丙○○、辛○○及被害人甲○○簽立之贓
    物領據各1 紙為憑（見偵字第15740 號卷第115 、129 、14
    3 、157 頁），因已實際合法發還如附表所示之告訴人及被
    害人，依上揭規定，就該等犯罪所得不予宣告沒收。
  ㈡扣案之運動鞋2 雙，雖經被告供承為其行竊時所穿戴等語（
    見本院易卷第315 頁），且有卷附現場採證照片16張為證（
    見偵字第15740 號卷第215 至222 頁），然上開運動鞋非屬
    供被告行竊所用之物，自無從宣告沒收。
五、不另為無罪諭知
  ㈠公訴意旨略以：被告於附表編號6 所示之時間、地點，另在
    保健室竊取告訴人戊○○所有之密錄器1 台得手。因認被告涉
    有刑法第321 條第1 項第2 款罪嫌等語。
  ㈡按犯罪事實應依證據認定，無證據不得認定其犯罪事實，刑
    事訴訟法第154 條第2 項定有明文。次按事實之認定，應憑
    證據，如未能發現相當證據，或證據不足以證明，自不能以
    推測或擬制之方法，為裁判基礎；且認定犯罪事實所憑之證
    據，雖不以直接證據為限，間接證據亦包括在內，然而無論
    直接證據或間接證據，其為訴訟上之證明，須於通常一般之
    人均不致有所懷疑，而得確信其為真實之程度者，始得據為
    有罪之認定，倘其證明尚未達到此一程度，而有合理之懷疑
    存在而無從使事實審法院得有罪之確信時，即應由法院為諭
    知被告無罪之判決。
  ㈢公訴意旨認被告涉犯上開罪嫌，無非以被告於警詢及偵查中
    之供述、證人即告訴人丁○○、丙○○、壬○○、戊○○於警詢之證
    述、石門國小監視器錄影翻拍畫面26張及遮陽棚上鞋印照片
    6 張、桃園市政府警察局龍潭分局扣押筆錄、扣押物品目錄
    表及贓物認領保管單各2 份、110 年4 月20日石門國小學務
    處遭竊明細1 紙及拾金不昧紀錄簿3 紙等，為其論據。
  ㈣訊據被告堅詞否認有何竊盜犯行，辯稱：密錄器我沒有印象
    ，我沒有拿密錄器，當天偷的東西都被扣押了，扣案物內沒
    有密錄器，至於竊取的5 萬4,694 元，我確定警察沒有扣等
    語（見本院易卷第42至43、252 、315 頁）。經查：
  ⒈被告於附表編號6 至8 所示之時間、地點，竊取附表編號6至
    8 所示之物後，旋即於110 年4 月21日上午1 時43分許為警
    攔查，此有桃園市政府警察局龍潭分局刑事案件報告書1份
    及搜索扣押筆錄、扣押物品目錄表、扣押物品收據4 份等在
    卷可佐（見偵字第15740 號卷第3 至8 、103 至113 、117 
    至127 、131 至141 、145 至155 頁），而觀諸前開扣押物
    品目錄表，被告竊取之附表編號6 至8 所示之物，除附表編
    號6 所示之5 萬4,694 元外，其餘均已扣案，再參以證人壬○○於偵訊時證稱：丁○○說警察在被告身上發現很多錢，但因
    為來源不明，所以沒有扣下來等語（見偵字第15740號卷第3
    33 至334 頁），益徵被告所言非虛，其竊取如附表編號6 
    至8 所示之物，除5 萬4,694 元外，其餘均已扣案。
  ⒉證人即告訴人戊○○固於警詢時證稱：我放在保健室辦公室桌
    內的密錄器1 個遭竊等語（見偵字第15740 號卷第77至78頁
    ），然被告同時間在石門國小竊取之ASUS筆電2 台、桃樂卡
    1 張、隨身硬碟5 顆、USB 高速快充器1 個，均已扣案，扣
    案物確實未見密錄器1 台，是告訴人戊○○所有之密錄器1 台
    ，是否為被告所竊，尚屬有疑。
  ㈤綜上所述，本案公訴人所提出之證據，至多僅能證明被告有
    進入石門國小行竊之事實，如前已述，尚不足僅以告訴人戊○○片面、單一指述，遽認其另有竊取密錄器1 台之犯行，揆
    諸前揭說明，本應為無罪之諭知，惟公訴意旨認被告此部分
    行為與如附表編號5 所示有罪部分有接續犯之實質上一罪關
    係，爰不另為無罪之諭知。
據上論斷，應依刑事訴訟法第299 條第1 項前段、第284 條之1
，刑法第320 條第1 項、第321 條第1 項第2 款、第2 項、第25
條第2 項、第41條第1 項前段、第8 項、第51條第5 款、第6 款
、第38條第2 項、第38條之1 第1 項前段、第3 項，刑法施行法
第1 條之1 條第1 項，判決如主文。
本案經檢察官雷金書提起公訴，檢察官林鈺瀅到庭執行職務。
中　　華　　民　　國　 110　　年　　8 　　月　　13　　日
                  刑事第十五庭  法　官　高羽慧
以上正本證明與原本無異。
如不服本判決應於收受判決後20日內向本院提出上訴書狀，並應
敘述具體理由。其未敘述上訴理由者，應於上訴期間屆滿後20日
內向本院補提理由書(均須按他造當事人之人數附繕本)「切勿逕
送上級法院」。
                                書記官　蔡得憲
中　　華　　民　　國　 110　　年　　8 　　月　　14　　日
附錄本案論罪科刑法條：
刑法第320條
意圖為自己或第三人不法之所有，而竊取他人之動產者，為竊盜
罪，處5年以下有期徒刑、拘役或50萬元以下罰金。
意圖為自己或第三人不法之利益，而竊佔他人之不動產者，依前
項之規定處斷。
前2項之未遂犯罰之。
刑法第321條
犯前條第1 項、第2 項之罪而有下列情形之一者，處6 月以上5
年以下有期徒刑，得併科50萬元以下罰金：
一、侵入住宅或有人居住之建築物、船艦或隱匿其內而犯之。
二、毀越門窗、牆垣或其他安全設備而犯之。
三、攜帶兇器而犯之。
四、結夥三人以上而犯之。
五、乘火災、水災或其他災害之際而犯之。
六、在車站、港埠、航空站或其他供水、陸、空公眾運輸之舟、
車、航空
    機內而犯之。
前項之未遂犯罰之。
附表

編號 犯罪時間、地點、方式及竊盜財物 罪名及宣告刑（含沒收） 1 於110 年2 月14日下午3 時48分許，在桃園市龍潭區龍平路563 巷新天地社區地下停車場，見癸○○所有之車牌號碼000-0000號自用小客車車門未上鎖，即徒手開啟車門，入內竊取新臺幣（下同）50元硬幣。 乙○○犯竊盜罪，處拘役貳拾日，如易科罰金，以新臺幣壹仟元折算壹日。未扣案之犯罪所得新臺幣伍拾元沒收，於全部或一部不能沒收或不宜執行沒收時，追徵其價額。 2 於110 年2 月14日晚間11時35分許，在桃園市龍潭區龍平路563 巷新天地社區地下停車場，見子○○所有之車牌號碼00-0000 號自用小客車車門未上鎖，即徒手開啟車門，入內竊取美工刀1 把、礦泉水1 瓶及27元硬幣。 乙○○犯竊盜罪，處拘役參拾日，如易科罰金，以新臺幣壹仟元折算壹日。未扣案之犯罪所得美工刀壹把、礦泉水壹瓶及新臺幣貳拾柒元均沒收，於全部或一部不能沒收或不宜執行沒收時，追徵其價額。 3 於110 年4 月15日上午5 時25分許，前往桃園市○○區○○路○○段000 巷000 號德龍國小，翻越學校圍牆進入校園後，再攀爬窗戶進入六年甲班教室，竊取辦公桌抽屜內之學生課後輔導費3,246 元。 乙○○犯踰越安全設備竊盜罪，處有期徒刑柒月。未扣案之犯罪所得新臺幣參仟貳佰肆拾陸元沒收，於全部或一部不能沒收或不宜執行沒收時，追徵其價額。 4 於110 年4 月15日上午5 時58分許，在桃園市○○區○○路○○段000 巷000 號德龍國小，攀爬窗戶進入六年乙班教室，竊取辦公桌抽屜內之學生課後輔導費7,010 元。 乙○○犯踰越安全設備竊盜罪，處有期徒刑捌月。未扣案之犯罪所得新臺幣柒仟零壹拾元沒收，於全部或一部不能沒收或不宜執行沒收時，追徵其價額。 5 於110 年4 月17日上午4 時8 分許，前往桃園市○○區○○路000 巷000 弄00號龍源國小附設幼兒園，翻越圍牆進入幼兒園後，再攀爬窗戶進入幼兒園辦公室，竊取己○○所保管，放置在防潮箱內之SONY攝影機1 台，然經保全人員魏宇暘發覺而報警處理，為警當場逮捕而未遂。 乙○○犯踰越安全設備竊盜未遂罪，處有期徒刑伍月，如易科罰金，以新臺幣壹仟元折算壹日。 6 於110 年4 月20日晚間8 時50分許，前往桃園市○○區○○路000 號石門國小，翻越圍牆進入校園後，再攀爬窗戶進入學務處辦公室，接續竊取丁○○所有，放置在抽屜內之ASUS筆電1 台、桃樂卡1 張、隨身硬碟5 顆及USB 高速快充器1 個，及壬○○保管，放置在抽屜內之學生午餐費及訓育組公款共計54,694元，及丙○○所保管之ASUS筆電1 台。 乙○○犯踰越安全設備竊盜罪，處有期徒刑拾月。未扣案之犯罪所得新臺幣伍萬肆仟陸佰玖拾肆元沒收，於全部或一部不能沒收或不宜執行沒收時，追徵其價額。 7 於110 年4 月20日晚間10時53分許，前往桃園市○○區○○○路000 號之彩虹園地安親班，攀爬氣窗進入安親班教室，徒手竊取辛○○所有之MSI 微星筆電1 台及現金1,090 元。 乙○○犯踰越安全設備竊盜罪，處有期徒刑捌月。 8 於110 年4 月21日上午0 時27分許，在桃園市○○區○○○路000 號前，見甲○○所有之車牌號碼00-0000 號自用小客車車門未上鎖，即徒手開啟車門，入內竊取渣打銀行信用卡1 張及健保卡4 張。 乙○○犯竊盜罪，處有期徒刑參月，如易科罰金，以新臺幣壹仟元折算壹日。 9 於110 年4 月22日上午4 時5 分許，騎乘車牌號碼000-000 號普通重型機車，前往桃園市○○區○○路○○段0000號之三和國小，徒手開啟小門進入校園後，再攀爬窗戶進入校長室內物色財物，然因未發現值錢物品而未遂。 乙○○犯踰越安全設備竊盜未遂罪，處有期徒刑肆月，如易科罰金，以新臺幣壹仟元折算壹日。